【裁判字號】    97,上易,128
【裁判日期】    970415
【裁判案由】    竊盜
【裁判全文】
臺灣高等法院高雄分院刑事判決         97年度上易字第128號
上  訴  人  甲○○
即  被  告
上列上訴人因竊盜案件，不服臺灣高雄地方法院96年度易字第36
21號中華民國96年12月14日第一審判決（起訴案號：臺灣高雄地
方法院檢察署96年度偵字第29601 號），提起上訴，本院判決如
下：
     主  文
上訴駁回。
     事  實
一、甲○○前因犯加重竊盜罪，經臺灣彰化地方法院以88年度易
    字第947 號判處有期徒刑1 年4 月確定，經發監執行後，於
    民國89年12月6 日假釋出監並付保護管束，於90年3 月2 日
    縮刑期滿，上開假釋未經撤銷，視為執行完畢。復於92年間
    犯竊盜罪，經臺灣高雄地方法院以92年易緝字第3021號判處
    有期徒刑5 月確定，經發監執行而於95年9 月22日假釋出監
    ，現仍為保護管束期間（均未構成累犯）。因詎其仍不知悔
    改，於96年10月16日上午7 時許，駕駛車牌號碼HB－6458號
    自用小客車行經高雄縣鳥松鄉○○路即長庚醫院後門附近時
    ，見乙○○所使用之車牌號碼8862－MJ號自用小客車停放於
    該路第49號停車格內，竟基於為自己不法所有之意圖，先將
    其駕駛之上開車輛停放於該處第50號停車格內，下車後以雙
    手穿戴其所有之棉質手套，再持其所有客觀上具有危險性之
    兇器剪刀、十字起子破壞該車之右前車窗及水箱護罩，因上
    開車輛防盜器發出聲響，復以剪刀剪斷引擎蓋內之電源線（
    毀損部分未據告訴），準備進入該車內搜尋財物，惟因作賊
    心虛，害怕犯行遭人發現，旋又返回其所駕駛之車輛內伺機
    行竊，嗣於尚未取得財物之際，即遭巡邏員警當場查獲，並
    扣得棉質手套1 雙、剪刀1 把、十字起子1 支。
二、案經高雄縣政府警察局仁武分局移送臺灣高雄地方法院檢察
    署檢察官偵查起訴。
     理  由
壹、程序部分：
    按被告以外之人於審判外之陳述雖不符刑事訴訟法第159 條
    之1 至之4 等4 條之規定，而經當事人於審判程序同意作為
    證據，法院審酌該言詞陳述或書面陳述作成時之情況，認為
    適當者，亦得為證據；當事人、代理人或辯護人於法院調查
    證據時，知有刑事訴訟法第159 條第1 項不得為證據之情形
    ，而未於言詞辯論終結前聲明異議者，視為有前項之同意，
    同法第159 條之5 定有明文。本件證人即被害人乙○○於警
    詢中之陳述，其性質雖屬傳聞證據，惟其所為之警詢筆錄內
    容，業經本院審理時予以提示並告以要旨，檢察官及被告已
    知上述筆錄乃傳聞證據，且均未於言詞辯論終結前對該等筆
    錄內容異議，依上開規定，證人乙○○於警詢中之證言應具
    有證據能力。
貳、實體部分：
一、上訴人即被告甲○○並未於本院審判期日到庭，惟查上開事
    實，業據被告於警、偵詢及原審審理時自白不諱，核與證人
    即被害人乙○○於警詢中所證述情節相符，並有棉質手套1
    雙、剪刀1 把、十字螺絲起子1 支扣案可證，足證被告上開
    自白核與事實相符，本件事證明確，被告之犯行堪以認定。
二、按刑法第321 條第1 項第3 款之攜帶兇器竊盜罪，係以行為
    人攜帶兇器竊盜為其加重條件，此所謂兇器，其種類並無限
    制，凡客觀上足對人之生命、身體、安全構成威脅，具有危
    險性之兇器均屬之，且祇須行竊時攜帶此種具有危險性之兇
    器為已足，並不以攜帶之初有行兇之意圖為必要（最高法院
    79年臺上字第5253號判例意旨參照）。本件被告甲○○行竊
    時所攜帶之剪刀1 把、十字螺絲起子1 支，均屬尖銳堅硬之
    工具，此有卷附照片可參，客觀上均為足以殺傷人生命、身
    體之器械，顯為具有危險性之兇器，被告攜帶上開工具欲竊
    取被害人乙○○所有自小客車內之財物，並已打破車窗（毀
    損部分未據告訴）物色搜尋財物，已達著手階段，因即時為
    警發覺而未得手，核其所為，係犯刑法第321 條第1 項第3
    款、第2 項之攜帶兇器竊盜未遂罪，應依刑法第25條第2 項
    之規定，按既遂犯之刑減輕之。
三、原審因而適用刑法第321 條第1 項第3 款、第2 項、第25條
    第2 項、第38條第1 項第2 款之規定，並審酌被告年值青壯
    ，身心健全，不思循正當途徑賺取金錢，前已因竊盜案件經
    法院為科刑判決（尚未執行完畢），仍不知警惕，本次又攜
    帶兇器欲竊取他人車內財物，雖未得手，然為遂行竊盜犯行
    ，而打破車窗，剪斷車內電源線，造成被害人損害非輕，本
    應重懲；惟念其事後坦承犯行，犯罪後態度尚可等一切情狀
    ，量處有期徒刑7 月，扣案之剪刀1 把、十字螺絲起子1 支
    及棉質手套1 雙，均屬被告所有供犯罪所用之物，業據其於
    原審供陳在卷，均應依刑法第38條第1 項第2 款之規定宣告
    沒收；至另扣案之手電筒1 支則與本件犯罪無關，毋庸宣告
    沒收，於理由欄併予敘明；其認事用法，均無不合，量刑亦
    屬適當，被告上訴意旨，以原審量刑過重，指摘原判決不當
    ，為無理由，應予駁回。
四、被告甲○○經合法傳喚，無正當理由不到庭，爰不待其陳述
    ，逕行判決。
據上論斷，應依刑事訴訟法第368 條、第371 條，判決如主文。
本案經檢察官郭振昌到庭執行職務。
中    華    民    國    97    年    4    月    15    日
                  刑事第三庭    審判長法  官   黃憲文
                                      法  官   任森銓
                                      法  官   黃仁松
以上正本證明與原本無異。
不得上訴。
中    華    民    國    97    年    4    月    15    日
                                      書記官   施耀程
附錄本判決論罪科刑法條：
犯竊盜罪而有左列情形之一者，處6月以上、5年以下有期徒刑：
一  於夜間侵入住宅或有人居住之建築物、船艦或隱匿其內而犯
    之者。
二  毀越門扇、牆垣或其他安全設備而犯之者。
三  攜帶兇器而犯之者。
四  結夥三人以上而犯之者。
五  乘火災、水災或其他災害之際而犯之者。
六  在車站或埠頭而犯之者。
前項之未遂犯罰之。


司法院資訊處製作；財團法人民間司法改革基金會備份。
